【裁判字號】    92,易,134
【裁判日期】    920227
【裁判案由】    毒品危害防制條例
【裁判全文】
臺灣彰化地方法院刑事判決                          九十二年度易字第一三四號
    公  訴  人  臺灣彰化地方法院檢察署檢察官
    被      告  甲○○  男  三.
右列被告因違反毒品危害防制條例案件，經檢察官提起公訴（九十一年度毒偵字第二
九三五號）及移送併辦（九十二年度毒偵字第七六號），本院判決如左：
    主      文
甲○○連續施用第二級毒品，累犯，處有期徒刑拾月。
扣案甲基安非他命壹包（毛重０．四公克）沒收銷毀之，吸食器壹組沒收。
    事      實
一、甲○○曾因先後二次違反麻醉藥品管理條例案件，分別經判處有期徒刑八月、九
    月確定，又因竊盜案件，經判處有期徒刑七月確定，其中遭判處有期徒刑九月之
    案件及竊盜案件，經裁定定執行刑為有期徒刑一年二月，三罪合併執行，於八十
    九年三月二十日假釋期滿執行完畢。另於民國八十九年間，因施用毒品案件，經
    本院裁定送觀察、勒戒後，認無繼續施用毒品傾向，業經台灣彰化地方法院檢察
    署檢察官於八十九年十二月十一日，以八十九年度毒偵字第五九二一號為不起訴
    處分確定；其又於九十年間因施用毒品案件，經本院裁定送觀察、勒戒後，認有
    繼續施用毒品之傾向，經本院裁定令入戒治處所施以強制戒治，其刑事部分另經
    本院於九十年八月七日以九十年度易字第九四０號判處有期徒刑六月確定，並於
    九十一年五月三十一日強制戒治期滿。詎其復基於概括犯意，自九十一年十月初
    起至同年十一月十七日上午止，在彰化縣芳苑鄉○○村○○路○○段六九二號租
    住處等地，以將第二級毒品甲基安非他命置於玻璃管內，以火燒烤使之產生白色
    煙霧，再以過濾器過濾吸食之方式，先後多次施用第二級毒品甲基安非他命，約
    二、三日施用一次。嗣先於九十一年十月十七日十三時五十分許，在彰化縣埔鹽
    鄉○○村○○路一巷十之三號二樓為警查獲，又於同年十一月十七日十一時許，
    在其上述租住處為警查獲，並扣得其所有之甲基安非他命一包（毛重０．四公克
    ）及供施用之吸食器一組。
二、案經彰化縣警察局田中分局、二林分局報請台灣彰化地方法院檢察署檢察官偵查
    起訴及移送併辦。
    理      由
一、訊據被告甲○○對於右揭犯行坦承不諱，且被告先後二次遭查獲後採尿檢驗結果
    ，確呈甲基安非他命陽性反應，此有彰化縣衛生局尿液檢驗成績書二份附卷可稽
    ，並有甲基安非他命一包（毛重０．四公克）及吸食器一組扣案可證，又扣案結
    晶物經鑑驗結果確呈安非他命類反應，有警局初步檢驗報告單可按，足認被告之
    自白與事實相符，又被告曾於八十九年間，因施用毒品案件，經本院裁定送觀察
    、勒戒後，認無繼續施用毒品傾向，業經台灣彰化地方法院檢察署檢察官於八十
    九年十二月十一日，以八十九年度毒偵字第五九二一號為不起訴處分確定；其又
    於九十年間因施用毒品案件，經本院裁定送觀察、勒戒後，認有繼續施用毒品之
    傾向，經本院裁定令入戒治處所施以強制戒治，其刑事部分另經本院於九十年八
    月七日以九十年度易字第九四０號判處有期徒刑六月確定，並於九十一年五月三
    十一日強制戒治期滿等情，亦有臺灣高等法院被告全國前案紀錄表、臺灣彰化地
    方法院檢察署刑案資料查註紀錄表、不起訴處分書、刑事判決各一份附卷可按，
    本件事證已臻明確，被告犯行堪予認定。
二、核被告所為，係犯毒品危害防制條例第十條第二項之施用第二級毒品罪。其於施
    用毒品前後持有第二級毒品之低度行為，應為施用之高度行為所吸收，不另論罪
    。被告自九十一年十月初起至同年十月底止之犯行，起訴書雖未記載，但此部分
    與起訴書所載部分具有連續犯之裁判上一罪關係，為起訴效力所及，依審判不分
    原則，本院自應併予審理。又其先後多次施用第二級毒品犯行，時間相近，方法
    雷同，觸犯構成要件相同之罪名，顯係基於概括犯意反覆為之，應依連續犯之規
    定論以一罪，並依法加重其刑。被告前因先後二次違反麻醉藥品管理條例案件，
    分別經判處有期徒刑八月、九月確定，又因竊盜案件，經判處有期徒刑七月確定
    ，其中遭判處有期徒刑九月之案件及竊盜案件，經裁定定執行刑為有期徒刑一年
    二月，三罪合併執行，於八十九年三月二十日假釋期滿執行完畢之事實，有卷附
    臺灣高等法院被告全國前案紀錄表、臺灣彰化地方法院檢察署刑案資料查註紀錄
    表足參，其受有期徒刑之執行完畢，五年內再犯本件有期徒刑以上之罪，為累犯
    ，應依法遞加其刑。爰審酌被告已因施用安非他命案件，歷經執行徒刑、觀察勒
    戒、強制戒治等處遇措施，猶未能脫離毒害，及其犯罪目的、手段、犯後坦承犯
    行之態度等一切情狀，量處如主文所示之刑。扣案之甲基安非他命一包（毛重０
    ．四公克）為毒品危害防制條例第二條第二項第二款所稱之第二級毒品，應依同
    條例第十八條第一項前段之規定，沒收銷燬之。另吸食器一組為供施用甲基安非
    他命所用之物，且為被告所有，業據其供承在卷，應依刑法第三十八條第一項第
    二款之規定，宣告沒收。
據上論斷，應依刑事訴訟法第二百九十九條第一項前段，毒品危害防制條例第十條第
二項、第十八條第一項前段，刑法第十一條前段、第五十六條、第四十七條、第三十
八條第一項第二款，判決如主文。
本案經檢察官孫源志到庭執行職務。
中      華      民      國    九十二    年      二      月    二十七    日
                                    台灣彰化地方法院刑事第三庭
                                        法      官  余  仕  明
右正本證明與原本無異。
如不服本判決，應於判決送達後十日內，向本院提出上訴狀（須附繕本）。
                                        法院書記官  梁  高  賓
中      華      民      國    九十二    年      二      月    二十七    日


司法院資訊處製作；財團法人民間司法改革基金會備份。
